Inventaris van de verbaalarchieven van het Ministerie van Financiën: Administratie der Posterijen, 1831-1876
Nationaal Archief, Den Haag
- ORGANISATIE EN WETTELIJKE REGELINGEN, 1
  - In Nederland, 1.1
    - Koninklijk besluit met de mededeling dat de termijn voor de eervol ontslagen surnumerair der Posterijen J.G. van Troostenburg de Bruijn om bij herplaatsing geen examen af te leggen met één jaar is verlengd, met geleidebrief, 1876.; 170; 1 omslag
    - Stukken betreffende behandeling van het verzoek van A. Koppelaar, postbode te Hillegersberg, om zich op zondag te mogen laten vervangen om zodoende voorzanger te kunnen blijven in de Hervormde Kerk, 1876.; 171; 1 omslag
  - In het buitenland, 1.2
    - Wetten en circulaires van de Engelse postadministratie inzake haar organisatie en het postvervoer., 1787-1848; 172; 1 omslag
    - Memorandum over de zegelverkoop in Engeland en de tekst van de wettelijke regeling van de posttarieven aldaar., 1839-1840; 173; 1 omslag
    - Stukken betreffende de postale hervormingen in België, Frankrijk, Duitsland en Zwitserland, verzameld in verband met de in te voeren hervormingen in Nederland., 1844-1854; 174; 1 omslag
    - Circulaires met bijlagen van de Belgische en Franse postadministratie over het gebruik van postzegels., 1846-1849; 175; 1 omslag
    - Verslag van het onderzoek van referendaris Pols naar het funktioneren van de Engelse posterijen, met bijlagen., 1848; 176; 1 omslag
    - Instrukties van de Pruisische postadministratie inzake de fabricage en het gebruik van postzegels, met ingekomen brieven en aantekeningen hieromtrent., 1850-1852; 177; 1 omslag
    - Spaans koninklijk besluit over de invoering van postzegels., 1856; 178; 1 stuk
    - Rapport opgemaakt door de secretaris van het Nederlands gezantschap in Londen betreffende het postwezen in Engeland en Ierland., 1866; 179; 1 stuk
  - Circulaires, 1813-1877, 1.3
    - Circulaires betreffende de administratie der posterijen., 1813-1877; 180-185; 6 pakken
      - 001-0299 1813-1838, 180
      - 300-0470 1839-1852, 181
      - 471-0638 1853-1865, 182
      - 638-0710 1865-1867, 183
      - 711-0948 1868-1874, 184
      - 949-1045 1875-1877, 185
- POSTWAARDEN, 2
  Zie tevens de gedeponeerde archieven van de hoofddirecteur der Posterijen, de hoofdinspecteur der Posterijen, de inspecteur der Posterijen te Utrecht en de controleur-magazijnmeester der Postzegels.
  - Stukken betreffende de fabricage van postzegels., 1850-1854; 186; 1 omslag
  - Beschikkingen van de minister van Financiën betreffende het beheer en de verantwoordingen van de controleur-magazijnmeester der Postzegels., 1851-1875; 187; 1 omslag
  - Beschikkingen van de minister van Financiën en ingekomen stukken betreffende de vervaardiging van postzegels., 1851-1876; 188; 1 omslag
- LANDELIJK POSTVERKEER, 3
  - Stukken betreffende de exploitatie van de postwagendienst op de route Utrecht-Deventer-Enschede door L. Vermeulen., 1830-1842; 189; 1 omslag
  - Staten betreffende de dienst der paardenposterij over de jaren 1845-1847, 1851, 1853; met begeleidende brieven., 1846-1854; 190; 1 pak
  - Stukken betreffende de postvervoer door partikulieren op diverse trajekten in Nederland, met blanco modelcontract., 1857-1871; 191; 1 omslag
  - Register van voorwaarden van aanbesteding van het postvervoer op diverse trajekten, met aantekeningen inzake de gunning., 1875; 192; 1 deel
- KOLONIAAL POSTVERKEER, 4
  - Reglementen inzake de postverbindingen tussen Nederland en Nederlands-Indië., 1848-1877; 193; 1 omslag
  - Afschriften van besluiten van de gouverneur-generaal van Nederlands-Indië inzake de posttarieven en het postvervoer in de archipel., 1855-1860; 194; 1 omslag
  - Stukken betreffende de brievenposterij in Nederlands-Indië., 1861-1864; 195; 1 omslag
  - Reglementen inzake de postverbindingen tussen Nederland en de West-Indische koloniën., 1867-1877; 196; 1 omslag
- INTERNATIONAAL POSTVERKEER, 5
  - Postverdragen gesloten met diverse landen, veelal met concepten, bijlagen, minuut-beschikkingen van de minister van Financiën en correspondentie., 1836-1877; 197-215; 6 pakken, 12 omslagen en 1 stuk
    - België 1839-1877, 197; pak
    - Brits-Indië 1875, 198
    - Denemarken 1866-1868, 199
    - Postverdragen met de Duitse Staten, 200-204
      - Hanzestad Hamburg 1857-1866, 200
      - Stad Hannover 1853-1865, 201; pak
      - Pruisen 1850-1853, 202; pak
      - Noord-Duitse Bond 1868, 203
      - Duitsland 1875, 204
    - Engeland 1843-1871, 205; pak
    - Frankrijk 1836-1877, 206; pak
    - Italië 1867-1875, 207
    - Luxemburg 1841-1874, 208
    - Oostenrijk 1850-1851, 209
    - Pruisen 1862-1863, 210
    - Rusland 1872, 211; stuk
    - Spanje 1871-1872, 212
    - Verenigde Staten 1851-1874, 213; pak
    - Zweden 1868, 214
    - Zwitserland 1868-1876, 215
  - Tarieflijst voor de verzending van brieven naar het buitenland, met instruktie., ca. 1839; 216; 1 katern
  - Uittreksels uit de munimentsregisters van Amsterdam betreffende postverdragen met de Engelse postmeester-generaal uit 1661 en 1668 en briefwisseling in verband hiermee., 1843; 217; 1 omslag
  - Ingekomen stukken betreffende het postvervoer tussen Duitsland en Nederland., 1851-1865; 218; 1 omslag
  - Ingekomen brieven van J.P. Hofstede, gedelegeerde bij het internationale postcongres in Parijs, houdende diens verslag van de vergaderingen., 1863; 219; 1 omslag
  - Stukken betreffende de oprichting van de internationale "Union Générale des Postes" en de door haar gehouden conferenties in Bern, met bescheiden afkomstig van de Nederlandse gedelegeerden., 1873-1876; 220; 1 pak
  - Index op de verbalen van het ministerie van Financiën betreffende onderwerpen behandeld tijdens de postconferentie in Bern, samengesteld ten behoeve van de Nederlandse gedelegeerden., 1875-1876; 221; 1 omslag
- MIDDELEN VAN VERVOER, 6
  - Stukken betreffende het onderzoek of de bestaande bepalingen op het gebied van de beurtveren en verdere middelen van vervoer te water, ingevolge de Wet van 1818 Stb. 33, gehandhaafd moeten blijven., 1835; 222; 1 pak
  - Concept-nota's van referendaris J. Pols inzake het concessiebeleid en de exploitatie van spoorwegen en de taak van de ministeries van Binnenlandse Zaken en Financiën hierbij., 1845-1848; 223; 1 omslag
  - Lijst van rijksveren in Nederland en hun funktie bij het postvervoer., 1874; 224; 1 stuk
- GEDEPONEERDE ARCHIEVEN, 7
  - ARCHIEF VAN DE HOOFDDIREKTEUR DER POSTERIJEN, 1852-1877, 7.1
    - Stukken betreffende zoekgeraakte en beschadigde poststukken en teveel betaalde port, 1852-1858; 225; 1 omslag
    - Ingekomen beschikkingen van de minister en brieven van andere autoriteiten met betrekking tot de postdienst., 1852-1874; 226-230; 1 pak en 5 omslagen
      - Verrekening van de vervoerskosten met buitenlandse postadministraties 1852-1858, 226; pak
      - Vervoer van post per spoor 1856-1874, 227
      - Plaatsing van brievenbussen in Den Haag en Brielle 1855-1861, 228
      - Dienstverband van postbodes en vaststelling van hun werkkring (vnl. Zuid-Holland) 1852-1863, 229
      - Brievenvervoer naar Engeland en de kust van Guinee 1862-1870, 230
    - Ingekomen beschikkingen van de minister van Financiën en brieven van andere autoriteiten betreffende de vervaardiging van postwaarden voor Nederland en de koloniën en het beheer van de voorraden., 1852-1877; 231; 1 omslag
    - Concept-nota betreffende bepalingen in een overeenkomst tussen het rijk en de Rhijnspoorweg Maatschappij met betrekking tot het brievenvervoer, met bijlage., 1867; 232; 1 omslag
    - Ingekomen beschikkingen van de minister van Financiën inzake de vervaardiging van briefkaarten en briefomslagen., 1870-1875; 233; 1 omslag
  - ARCHIEF VAN DE HOOFDINSPEKTEUR DER POSTERIJEN, 1851-1860, 7.2
    - Stukken betreffende de instandhouding van de paardenposterij., 1851; 234; 1 omslag
    - Beschikkingen inzake de aanstelling en bezoldiging van postboden, brievengaarders en bestelhuishouders, met name in Zuid-Holland., 1851-1860; 235; 1 omslag
    - Ingekomen beschikkingen van de minister van Financiën betreffende de postzegelfabricage., 1852; 236; 1 omslag
    - Rapporten aan de minister en de Commissaris des Konings over het toezicht op de postkantoren in Zuid-Holland., 1852-1853; 237; 1 omslag
    - Lijsten van contracten met partikulieren inzake het landelijk postvervoer, met beschikking., 1853; 238; 1 omslag
  - ARCHIEF VAN DE INSPECTEUR DER POSTERIJEN TE UTRECHT ALS LID VAN DE COMMISSIE VAN ONDERZOEK WEGENS DE FABRICATIE VAN POSTZEGELS, 1851-1876, 7.3
    - Ingekomen beschikkingen van de minister van Financiën en brieven van andere autoriteiten inzake de vervaardiging van postzegels, briefkaarten en andere postwaarden., 1851-1876; 239; 1 pak
  - ARCHIEF VAN DE CONTROLEUR-MAGAZIJNMEESTER DER POSTZEGELS, 1852-1876, 7.4
    - Ingekomen beschikkingen van de minister van Financiën inzake het beheer en de verantwoording van de postzegelvoorraden., 1852-1876; 240; 1 omslag